【裁判字號】    95,上易,156
【裁判日期】    950322
【裁判案由】    毒品危害防制條例
【裁判全文】
臺灣高等法院刑事判決                 95年度上易字第156號
上  訴  人
即  被  告  甲○○
上列上訴人因違反毒品危害防制條例案件，不服臺灣宜蘭地方法
院94年度易字第195號，中華民國94年12月6日第一審判決（起訴
案號：臺灣宜蘭地方法院檢察署94年度毒偵字第434號），提起
上訴，本院判決如下：
    主  文
上訴駁回。
    事  實
一、甲○○前於民國89年間因施用第二級毒品案件，經送觀察、
    勒戒後，認無繼續施用毒品之傾向，於89年8月16日執行完
    畢釋放，並經臺灣宜蘭地方法院檢察署檢察官以89年度毒偵
    字第1008號不起訴處分確定；又於93年間因施用第二級毒品
    案件，經臺灣宜蘭地方法院檢察署檢察官聲請簡易判決處刑
    ，經臺灣宜蘭地方法院於94年1月17日，以93年度羅簡字第
    332號判處有期徒刑4月確定，並於94年3月8日易科罰金執行
    完畢（構成累犯）。詎其不知悔改，於觀察、勒戒執行完畢
    釋放後，5年內復基於施用第二級毒品安非他命之犯意，於
    94年3月17日20時許採尿前回溯96小時內某時，在不詳處所
    ，以不詳方式，施用第二級毒品安非他命1次。嗣於94年3月
    17日17時35分許，為警在宜蘭縣三星鄉○○村○○路45 之4
    號前，攔查由其駕駛搭載乘客趙清萬、陳天龍之車牌號碼
    IW-9048號自用小客車，在車上扣得非其所有之安非他命吸
    食器1個，並經其同意採尿，送驗結果呈甲基安非他命陽性
    反應。
二、案經宜蘭縣警察局三星分局報請臺灣宜蘭地方法院檢察署檢
    察官偵查起訴。
    理  由
一、訊據被告甲○○矢口否認有何施用第二級毒品安非他命之犯
    行，辯稱：「我的腿部受傷，被查獲那陣子我在財團法人羅
    許基金會羅東博愛醫院住院治療，有服用止痛藥及鎮靜劑；
    我是開車載朋友，他們在車上施用，我無心吸食到的」等語
    。經查：
（一）被告於94年3月間未曾至財團法人羅許基金會羅東博愛醫
      院住院或就診，此有該院94年9月5日（94）羅博醫字第20
      05090016號函及病歷課說明表1份在卷可憑（見原審卷第
      29頁至第30頁），足證被告上開辯解，顯不足採。
（二）被告於94年3月17日20時許採集之尿液，送驗結果呈甲基
      安非他命陽性反應，此有宜蘭縣警察局三星分局偵辦違反
      毒品危害防制條例案件尿液編號對照表、慈濟大學濫用藥
      物檢驗中心檢體總表、憲兵司令部刑事鑑識中心94年10月
      26 日（94）安鑑字第02464號鑑驗通知書各1份（見警卷
      第16頁、第17頁；原審卷第48頁）在卷可憑。足證被告在
      採尿前回溯96小時內某時，確實有施用第二級毒品安非他
      命。而被告若非長時間處於密閉空間，並存心吸入安非他
      命，衡情其尿液不會呈甲基安非他命陽性反應，況其甲基
      安非他命濃度尚高達15900ng/ml，核與無心吸入安非他命
      煙霧情形有悖，故被告辯稱無心吸食，亦不足採。
（三）被告前於民國89年間因施用第二級毒品案件，經送觀察、
      勒戒後，認無繼續施用毒品之傾向，於89年8月16日執行
      完畢釋放，並經臺灣宜蘭地方法院檢察署檢察官以89年度
      毒偵字第1008號不起訴處分確定；又於93年間因施用第二
      級毒品案件，經臺灣宜蘭地方法院檢察署檢察官聲請簡易
      判決處刑，經臺灣宜蘭地方法院判處有期徒刑4月確定，
      並於94年3月8日易科罰金執行完畢，亦有臺灣宜蘭地方法
      院檢察署檢察官89年度毒偵字第1008號不起訴處分書、93
      年度毒偵1070號聲請簡易判決處刑書、本院被告前案紀錄
      表各1份在卷可證，則被告係於觀察、勒戒執行完畢釋放
      後，5年內再犯毒品危害防制條例第10條之罪無訛。
二、綜上所述，本件事證明確，被告之犯行堪以認定，應予依法
    論科。
三、按安非他命屬毒品危害防制條例第2條第2項第2款所定之第
    二級毒品。故被告甲○○所為，係犯毒品危害防制條例第10
    條第2項之施用第二級毒品罪。被告持有第二級毒品安非他
    命之低度行為，為施用第二級毒品之高度行為所吸收，不另
    論處。被告於93年間因違反毒品危害防制條例，經臺灣宜蘭
    地方法院於94年1月17日，以93年度羅簡字第332號判處有期
    徒刑4月確定，並於94年3月8日易科罰金執行完畢，此有本
    院被告前案紀錄表1份在卷可參，其於5年以內再犯本件有期
    徒刑以上之罪，為累犯，應依刑法第47 條規定，加重其刑
    。
四、原審認被告罪證明確，適用毒品危害防制條例第10條第2項
    ，刑法第11條前段、第47條之規定，及審酌被告有槍砲彈藥
    刀械管制條例、過失致死、麻醉藥品管理條例、毒品危害防
    制條例之犯罪前科，有上開紀錄表1份在卷可參，素行不佳
    ，且前經觀察、勒戒後，仍再犯本罪，顯見其對於毒品之依
    賴性甚高，有予較長期間隔離社會之必要，與被告施用毒品
    次數僅1次，和施用毒品足以造成神經方面損害，並容易引
    起財產、暴力方面犯罪，及被告犯罪猶飾詞否認犯行，態度
    不佳等一切情狀，量處有期徒刑七月。復說明扣案之吸食器
    1個，被告否認為其所有，並供施用安非他命使用，復無其
    他積極證據足證該吸食器為被告所有供上開犯罪使用之物，
    爰不宣告沒收。其認事用法及量刑，均無不當，被告上訴意
    旨仍執陳詞，否認犯罪，為無理由，其上訴應予駁回。
據上論斷，應依刑事訴訟法第368條，判決如主文。
本案經檢察官郭啟東到庭執行職務。
中    華    民    國    95    年    3    月     22    日
                  刑事第十六庭審判長法  官  葉騰瑞
                                    法  官  趙功恆
                                    法  官  莊明彰
以上正本證明與原本無異。
不得上訴。
                                    書記官  周素秋
中    華    民    國    95    年    3     月    22    日
附錄：本案論罪科刑法條全文
毒品危害防制條例第10條第2項
施用第二級毒品者，處 3 年以下有期徒刑。


司法院資訊處製作；財團法人民間司法改革基金會備份。
